臺灣臺中地方法院刑事判決　　　　　　 96年度交易字第441號
公　訴　人　臺灣台中地方法院檢察署檢察官
被　　　告　乙○○
上列被告因過失傷害案件，經檢察官提起公訴（96年度偵字第
8884號），判決如下：
    主    文
乙○○過失傷害人，處拘役伍拾陸日，如易科罰金，以新台幣壹
仟元折算壹日。減為拘役貳拾捌日，如易科罰金，以新台幣壹仟
元折算壹日。
    事    實
一、乙○○於民國95年9月9日下午3時50分許，駕駛車牌號碼M6
    ─2107號自小客車，沿台中縣東勢鎮○○路外側車道由西往
    東方向行駛，於同日下午4時許，行經台中縣東勢鎮○○路
    山隆加油站前，原應注意汽車行駛時，駕駛人應注意車前狀
    況，並隨時採取必要之安全措施，依當時情形，復無不能注
    意之情事，竟疏於注意及此，即貿然前行，及行經無號誌之
    交岔路口，應減速慢行，作隨時停車之準備，卻未減速慢行
    ，仍以時速約六十公里之速度通過該地，適甲○○騎乘車號
    JYK-745 號重型機車沿台中縣東勢鎮○○路由東往向方向行
    駛，行經上址山隆加油站前時，欲左轉彎至山隆加油站加油
    ，甲○○亦同因疏未注意車前狀況，貿然左轉彎橫越東關路
    ，橫越至對向車道外側車道時，乙○○見狀已閃避不及，其
    所駕駛車輛之右前車頭撞擊甲○○騎乘機車之右側車身，致
    使甲○○當場人車倒地，並因之受有左肱骨骨折、左第1手
    掌骨骨折、右腓骨骨折及右足第4蹠骨骨折等傷害。乙○○
    於肇事後，尚未經有偵查權限之公務員發覺前，主動向據報
    前往處理之員警表明為肇事人，自首而接受裁判。
二、案經甲○○訴由台中縣警察局東勢分局移送臺灣臺中地方法
    院檢察署檢察官偵查起訴。
    理    由
一、訊據被告乙○○固坦承於上揭時、地車禍肇事之事實，惟矢
    口否認有何過失傷害之犯行，辯稱：當地限速六十公里，當
    時伊車速亦約60公里左右，因甲○○突然橫越馬路，所以才
    發生本案事故，伊之車子左右均與被害人發生碰撞，僅係右
    側損害嚴重較等語。經查：被告於前開時地係行駛在東關路
    外側車道等情，已據被告於警詢中供承在卷，員警亦據此繪
    製道路交通事故現場圖，且參酌事故現場之剎車痕、現場照
    片及車輛撞擊痕跡等情，堪認本案被告應係行駛在東關路外
    側車道無誤。又被告駕車以右側車頭之大燈處撞擊告訴人甲
    ○○所騎乘之機車右側車身，致使告訴人受有如上所述傷害
    等情，已據被告於警詢、偵訊中供承不諱，核與告訴人及告
    訴代理人池森男於警詢、偵訊中指訴係遭被告駕車撞擊等語
    之情節相符，而員警製作之道路交通事故調查報告表（二）
    亦載明，告訴人係右側車身遭到車輛撞擊，又有道路交通事
    故現場圖、道路交通事故調查報告表（一）（二）、事故現
    場照片及診斷證明書等在卷可參。被告於撞及告訴人之機車
    時，既係在外側車道，如能減速通過交岔路口，及隨時注意
    車前狀況，顯有足夠時間採取必要安全措施，所辯應無可採
    ，按汽車行駛時，駕駛人應注意車前狀況，並隨時採取必要
    之安全措施，道路交通安全規則第94條第1項、第3項分別訂
    有明文。另行經無號誌之交岔路口，應減速慢行，作隨時停
    車之準備，同規則第93條第1項第2款亦有規定。被告駕駛車
    輛自應上開規定，依當時情形，亦無不能注意之情事，竟疏
    未注意，以致肇事，並使告訴人有如上所述之傷害，被告顯
    有過失，且該過失行為與告訴人受有傷害間，顯有相當因果
    關係。事證明確，被告罪行堪以認定。
二、核被告所為，係犯刑法第284條第1項前段之過失傷害罪。其
    於肇事後，尚未經有偵查權限之公務員發覺前，主動向據報
    前往處理之員警表明為肇事人，自首而接受裁判，此有台中
    縣警察局道路交通事故肇事人自首情形紀錄表在卷可稽，依
    刑法第62條前段之規定，減輕其刑。爰審酌被告素行良好，
    被告之過失程度，及被害人亦有過失，被害人受傷非輕情形
    ，被告尚未賠償被害人之損失、犯罪後否認犯罪未見悔意等
    一切情狀，量處如主文所示之刑，並諭知易科罰金之折算標
    準。未查，被告犯罪時間係在中華民國96年4月24日以前，
    核與中華民國96年罪犯減刑條例第2條第1項第3款之規定相
    符，爰減輕其刑二分之一，減為拘役二十五日，並諭知易科
    罰金之折算標準。
三、據上論斷，據上論斷，應依刑事訴訟法第299條第1項前段，
    刑法第284條之一、第62條前段、第41條第1項前段，刑法施
    行法第1條之1，中華民國96年罪犯減刑條例第2條第1項第3
    款、第9條、第7條。判決如主文。
中　　華　　民　　國　　96　　年　　8 　　月　　17　　日
                  刑事第二庭    法  官  林清鈞
上正本證明與原本無異。
如不服本判決，應於送達後十日內向本院提出上訴狀（須附繕
本），上訴於台灣高等法院台中分院。
                                書記官  孫立文
中　　華　　民　　國　　96　　年　　8 　　月　　17　　日
附錄論罪科刑法條
中華民國刑法第284條第1項
因過失傷害人者，處 6 月以下有期徒刑、拘役或 5 百元以下罰
金，致重傷者，處1年以下有期徒刑、拘役或5百元以下罰金。
